臺灣屏東地方法院刑事判決
111年度訴字第352號
公  訴  人  臺灣屏東地方檢察署檢察官
被      告  李睿綻



指定辯護人  李建宏律師（義務辯護）
上列被告因違反槍砲彈藥刀械管制條例等案件，經檢察官提起公
訴（111年度偵字第1304、3847、4444號），本院判決如下：
    主  文
李睿綻犯如附表一編號1至3所示之罪，各處如附表一編號1至3「
主文」欄所示之刑及沒收。有期徒刑部分，應執行有期徒刑參年
。
    事  實
一、李睿綻明知可發射子彈具殺傷力之制式空氣槍為槍砲彈藥刀
    械管制條例所規定之管制物品，非經許可，不得持有，竟未
    經許可，基於非法持有制式空氣槍之犯意，於民國111年1月
    12日11時30分許，在屏東縣屏東市復興南路某處，以新臺幣
    （下同）6萬9,000元之代價，向真實姓名年籍不詳、綽號「
    阿豪」之人購買具殺傷力之制式空氣槍1支（含彈匣3個，槍
    枝管制編號：0000000000，下稱A空氣槍），而非法持有之
    。
二、李睿綻於111年1月14日23時20分許，騎乘車牌號碼000-000
    號普通重型機車外出，並將A空氣槍裝入袋內置於腳踏板上
    ，因停車在屏東縣內埔鄉桑原巷道路近中間處，形跡可疑，
    而為警員吳家宏、劉家暐（起訴書誤載為鍾秉宏，應予更正
    ）上前盤查。李睿綻明知吳家宏、劉家暐均係依法執行職務
    之公務員，竟基於毀損公務員職務上掌管物品、傷害、對於
    依法執行職務之公務員施強暴之犯意，先以身體衝撞吳家宏
    ，再拿取劉家暐所攜帶之酒精感知器毆打警員吳家宏頭部，
    致劉家暐職務上掌管之酒精感知器斷裂而損壞，以此方式對
    依法執行職務之公務員施以強暴行為，吳家宏因而受有右側
    頭皮挫傷併皮下血腫、左肩扭傷、左膝擦挫傷、左肩關節後
    脫位等傷害。嗣經警員鍾秉宏到場支援包圍，吳家宏、劉家
    暐各對空鳴槍3發（2人共擊發6發）後，始逮捕李睿綻，並
    於同日23時30分許扣得如附表二編號1至7所示之物，查悉上
    情。
三、李睿綻因積欠址設屏東縣○○市○○路000號「中信當鋪」債務
    ，其所有之車牌號碼000-0000號普通重型機車遭該當鋪職員
    周世文取走抵債而心生不滿，基於毀損他人物品、恐嚇危害
    安全之犯意，先於111年4月6日19時19分許，以其父所有行
    動電話1支（含門號0000000000號SIM卡1張）撥打電話予「
    中信當鋪」負責人唐誌謙持用之行動電話門號0000000000號
    ，以語音留言方式向唐誌謙恫稱：「嘿，死竊盜仔，東西要
    放回來了沒？竊盜仔，你娘老雞掰，你娘死了沒？幹你娘勒
    ，你家死5個人（臺語）」，再接續於111年4月6日21時10分
    許（起訴書誤載為21分許，應予更正），持不具殺傷力之空
    氣槍1支（含彈匣1個，槍枝管制編號：0000000000，下稱B
    空氣槍）及鉛彈，前往「中信當鋪」，於周世文在「中信當
    鋪」內時，以持B空氣槍敲擊及以腳踢踹之方式，致「中信
    當鋪」之第1層玻璃大門強化玻璃貼膜破裂而損壞、第2層鐵
    柵門凹損而損壞，又持B空氣槍朝「中信當鋪」內射擊1槍，
    貫穿「中信當鋪」店內之木門而損壞，足以生損害於所有人
    唐誌謙，並以此加害生命、身體之事，致周世文、唐誌謙均
    心生畏懼，致生危害於安全。嗣警獲報到場處理，調閱監視
    錄影畫面循線追緝，並經李睿綻同意搜索，於111年4月6日2
    3時許，在李睿綻位於屏東縣○○鄉○○路00號住處扣得如附表
    二編號8至9所示之物，查悉此情。
四、案經吳家宏訴由屏東縣政府警察局內埔分局、周世文、唐誌
    謙訴由屏東縣政府警察局屏東分局報告臺灣屏東地方檢察署
    檢察官偵查起訴。
    理  由
一、按被告以外之人於審判外之言詞或書面陳述，除法律有規定
    者外，不得作為證據，刑事訴訟法第159條第1項固定有明文
    。惟被告以外之人於審判外之陳述，雖不符同法第159條之1
    至之4之規定，而經當事人於審判程序同意作為證據，法院
    審酌該言詞陳述或書面陳述作成時之情況，認為適當者，亦
    得為證據，同法第159條之5第1項，亦規定甚明。查本院下
    列所引用具傳聞性質之證據，檢察官、被告李睿綻及辯護人
    均同意有證據能力（本院卷第122、377頁），基於尊重當事
    人對於傳聞證據之處分權，及證據資料愈豐富，愈有助於真
    實發現之理念，又本院審酌該等證據之作成情況，並無違法
    取證或其他瑕疵，且與本案均具關聯性，認為以之作為證據
    為適當，參諸上開規定，自均具證據能力。
二、上開犯罪事實，業據被告於警詢、偵查、本院準備程序及審
    理時均坦承不諱（警0400卷第3至10頁，警9600卷第2至4頁
    ，偵1304卷第19至21頁，偵4444卷第17至19、159至163頁，
    本院卷第119、376、391頁），核與證人吳家宏、劉家暐、
    鍾秉宏、唐誌謙、周世文於警詢、偵查中之證述互有相符（
    警0400卷第15至16頁，警9600卷第5至8頁，偵1304卷第61至
    63、65至67、111至114、127至129頁，偵4444卷第135至140
    頁），並有如附表二編號1、5、7至9所示之物扣案可證。其
    次，A空氣槍經送內政部警政署刑事警察局以檢視法、性能
    檢驗法及動能測試法鑑定認其單位面積動能為66.02焦耳/平
    方公分一情（鑑定結果如附表二編號1「備註」欄所示），
    且依日本科學警察研究所之研究結果，彈丸單位面積動能達
    20焦耳/平方公分，則足以穿入人體皮肉層等情，有該局111
    年3月11日刑鑑字第1110013202號鑑定書在卷可參（偵1304
    卷第95至97頁），是A空氣槍具殺傷力，且屬槍砲彈藥刀械
    管制條例第4條第1項第1款所規定之槍砲，依同條例第5條規
    定，非經中央主管機關許可，不得持有。此外，復有員警偵
    查報告、員警職務報告、屏東縣政府警察局内埔分局龍泉派
    出所勤務分配表、領用登記簿、員警工作紀錄簿、高雄榮民
    總醫院屏東分院診斷證明書、屏東縣政府警察局屏東分局搜
    索扣押筆錄及扣押物品目錄表、屏東縣政府警察局槍枝性能
    檢測報告表及所附照片、屏東縣政府警察局空氣槍動能初篩
    報告表及所附照片、車輛詳細資料報表、密錄器影像擷圖、
    行車紀錄器影像擷圖、現場蒐證照片、扣案物品照片、屏基
    醫療財團法人屏東基督教醫院診斷證明書、指認犯罪嫌疑人
    紀錄表、自願受搜索同意書、監視器錄影畫面擷圖、語音留
    言譯文、手機畫面翻拍照片、屏東縣政府警察局屏東分局民
    族派出所陳報單、受（處）理案件證明單、受理各類案件紀
    錄表、押當車輛借用切結書、屏東縣當鋪公會當票、屏東縣
    政府警察局屏東分局111年5月5日屏警分偵字第11132049100
    號函暨所附「中信當鋪」現場測量照片、檢察官勘驗筆錄、
    通聯紀錄、手機畫面擷圖、內政部警政署刑事警察局111年5
    月30日刑鑑字第1110046737號鑑定書等件在卷可考（警0400
    卷第2、20至27、34至35、38至49頁，警9600卷第9至12、16
    至19、23至35頁，偵1304卷第77至81、95至97頁，偵4444卷
    第97至121、141至147、165、171至181、192、196至198、2
    01頁）。基上，堪認被告上開任意性自白均核與客觀事實相
    符，可以採信。是本案事證明確，被告前揭犯行，均堪予認
    定，皆應依法論科。至被告雖於本院準備程序中陳稱：聲請
    調取原來轎車的當票云云（本院卷第147頁），惟本案事證
    已明，無調查之必要，應予駁回。
三、論罪科刑：
  ㈠事實欄一部分：
　1.核被告所為，就如事實欄一所示之部分，係犯槍砲彈藥刀械
    管制條例第8條第4項之非法持有制式空氣槍罪。
　2.被告自持有A空氣槍時起，至為警查獲時止，持有制式空氣
    槍之行為，為繼續犯，僅成立一罪。
  ㈡事實欄二部分：　　
　1.核被告所為，就如事實欄二所示之部分，係犯刑法第138條
    之損壞公務員職務上掌管之物品罪、刑法第277條第1項之傷
    害罪、刑法第135條第1項之妨害公務執行罪。
　2.被告以一行為對依法執行職務之吳家宏、劉家暐2人施以強
    暴行為，僅侵害一國家法益，為單純一罪。
　3.被告損壞公務員職務上掌管之物品、傷害、妨害公務執行等
    行為間，具有行為局部之同一性，應論以想像競合犯，依刑
    法第55條前段規定，從一重之損壞公務員職務上掌管之物品
    罪處斷。　　
  ㈢事實欄三部分：　
　1.核被告所為，就如事實欄三所示之部分，係犯刑法第354條
    之毀損他人物品罪、刑法第305條之恐嚇危害安全罪。
　2.被告先後恐嚇唐誌謙之行為，係於密接之時間為之，侵害同
    一人之法益，目的單一，各舉動之獨立性極為薄弱，依一般
    社會健全觀念，難以強行分離，包括評價為一行為較為合理
    ，應論以接續犯。又被告毀損唐誌謙之物品，及恐嚇周世文
    、唐誌謙而侵害2人之法益等行為間，具有行為局部之同一
    性，應論以想像競合犯，依刑法第55條前段規定，從一重之
    毀損他人物品罪處斷。至恐嚇唐誌謙部分，依被告所恫稱之
    內容，係以「你娘死了沒」、「你家死5個人」等語恐嚇唐
    誌謙，而被告毀損唐誌謙所有「中信當鋪」內前揭物品之行
    為，並非實現該恐嚇內容，故此恐嚇危害安全部分尚難認為
    毀損他人物品之行為所吸收。
  ㈣被告所犯上開非法持有制式空氣槍罪、從一重論處之損壞公
    務員職務上掌管之物品罪、從一重論處之毀損他人物品罪等
    3罪間，犯意各別，行為互殊，應分論併罰。
  ㈤被告前因①違反槍砲彈藥刀械管制條例案件，經本院以105年
    度重訴字第14號判決判處有期徒刑2年8月，迭經上訴後，由
    最高法院以107年度台上字第139號判決上訴駁回確定；②妨
    害公務案件，經本院以107年度簡字第304號判決判處有期徒
    刑3月確定，上開①至②案件經本院以107年度聲字第1319號裁
    定應執行有期徒刑2年9月確定，於108年11月22日縮短刑期
    假釋出監，至109年6月12日縮刑期滿假釋未經撤銷視為執行
    完畢，有臺灣高等法院被告前案紀錄表在卷可佐，其於有期
    徒刑執行完畢後5年內，故意再犯本件有期徒刑以上之數罪
    ，均為累犯。被告就如事實欄一所示之部分，與前揭已執行
    完畢之違反槍砲彈藥刀械管制條例案件罪質相同；如事實欄
    二所示之部分，與前揭已執行完畢之妨害公務案件罪質相同
    ；如事實欄三所示之部分，係持B空氣槍為之，於前揭案件
    執行完畢未滿2年，即持危險物品為暴力犯罪，綜上足認被
    告於前揭案件執行完畢後仍不知警惕、對於刑罰之反應力薄
    弱，均應依刑法第47條第1項規定加重其刑。又此部分業經
    檢察官當庭主張並具體指出證明之方法，且為被告及辯護人
    所不爭執（本院卷第391至394頁），併此說明。
  ㈥按犯槍砲彈藥刀械管制條例第8條第4項有關空氣槍之罪，其
    情節輕微者，得減輕其刑，槍砲彈藥刀械管制條例第8條第6
    項定有明文。查被告持有A空氣槍期間未滿3日，且無證據證
    明被告曾持有A空氣槍為其他不法行為，是被告持有A空氣槍
    之情節，尚屬輕微，爰依槍砲彈藥刀械管制條例第8條第6項
    規定就非法持有制式空氣槍罪減輕其刑，並依法先加後減之
    。
  ㈦爰審酌被告明知具殺傷力之制式空氣槍係具有高度危險性之
    管制物品，竟仍非法持有之，已對社會秩序及安寧造成相當
    程度之潛在危險；又對依法執行職務之員警施以強暴之行為
    ，造成員警多處受傷及職務上掌管物品損壞，漠視國家公權
    力之執行，並侵害執行公務人員之生命、身體安全，所展現
    之法敵對意識甚為強烈；復恐嚇他人、毀損他人物品，所為
    均應嚴予非難。被告迄未與告訴人吳家宏、周世文、唐誌謙
    達成和解、調解或賠償所受損害，亦應為不利之考量。惟念
    及被告犯後坦承犯行，且非法持有制式空氣槍之期間未滿3
    日。兼衡其犯罪之動機、目的、手段、於本院審理中自陳之
    智識程度及生活狀況（本院卷第391頁）及檢察官求刑意見
    （本院卷第393頁）等一切情狀，分別量處如附表一編號1至
    3「主文」欄所示之刑，並就罰金部分諭知易服勞役之折算
    標準。復衡以被告上開犯行罪名、侵害法益互不相同；如事
    實欄一、二所示之犯行與如事實欄三所示之犯行相距未滿3
    月；地點則均在屏東縣，考量整體犯罪過程之各罪關係、被
    害人數、所侵害法益之性質、數罪對法益侵害之加重效應及
    罪數所反應行為人之人格及犯罪傾向等情狀，予以綜合判斷
    ，就有期徒刑部分定應執行之刑如主文所示。又檢察官雖就
    如事實欄一所示之部分，具體求刑有期徒刑3年2月，併科罰
    金10萬元；如事實欄三所示之部分，具體求刑有期徒刑1年2
    月，惟本院審酌前揭各情，因認如附表一編號1、3「主文」
    欄所示之宣告刑已可收懲戒之效且與被告之罪責相當，檢察
    官上開求刑稍有過重，附此說明。
四、沒收：
  ㈠扣案如附表二編號1所示之A空氣槍（含彈匣3個）屬違禁物，
    應依刑法第38條第1項規定宣告沒收。
  ㈡扣案如附表二編號5、7所示之鉛彈頭（小）1包、鉛彈頭（大）1包，供被告所持A空氣槍搭配使用，並皆為被告所有，業據被告於本院審理中陳述明確（本院卷第388頁），屬供其犯非法持有制式空氣槍罪所用之物，爰均依刑法第38條第2項前段規定宣告沒收。
  ㈢扣案如附表二編號8至9所示之物均為被告所有供其為如事實
    欄三所示之犯行所用之物，業經被告於本院審理中供述在卷
    （本院卷第388頁），爰均依刑法第38條第2項前段規定宣告
    沒收。
  ㈣未扣案不詳廠牌行動電話1支（含門號0000000000號SIM卡1張
    ）雖係供如事實欄三所示之犯行所用之物，然據被告於本院
    審理中供稱：行動電話及SIM卡均是我父親的，我向父親借
    來使用等語（本院卷第391頁），無證據證明屬於被告或被
    告之父出於無正當理由提供，自無從宣告沒收。
  ㈤至扣案如附表二編號2至4、6所示之物亦均無證據證明與上開
    犯行具直接關連性，皆無從宣告沒收。
據上論斷，應依刑事訴訟法第299條第1項前段，判決如主文。
本案經檢察官林冠瑢提起公訴，檢察官王光傑、王雪鴻到庭執行
職務。
中　　華　　民　　國　　111 　年　　11　　月　　30　　日
                  刑事第二庭　審判長法　官　程士傑
                                    法  官  黃虹蓁
                                    法  官　楊子龍
以上正本證明與原本無異。
如不服本判決應於收受判決後20日內向本院提出上訴書狀，並應
敘述具體理由；其未敘述上訴理由者，應於上訴期間屆滿後20日
內向本院補提理由書（均須按他造當事人之人數附繕本）「切勿
逕送上級法院」。
中　　華　　民　　國　　111 　年　　11　　月　　30　　日
                                    書記官  鄭嘉鈴
附錄論罪科刑法條：
槍砲彈藥刀械管制條例第8條
未經許可，製造、販賣或運輸制式或非制式鋼筆槍、瓦斯槍、麻
醉槍、獵槍、空氣槍或第4條第1項第1款所定其他可發射金屬或
子彈具有殺傷力之各式槍砲者，處無期徒刑或5年以上有期徒刑
，併科新臺幣1千萬元以下罰金。
未經許可，轉讓、出租或出借前項所列槍砲者，處5年以上有期
徒刑，併科新臺幣1千萬元以下罰金。
意圖供自己或他人犯罪之用，而犯前二項之罪者，處無期徒刑或
7年以上有期徒刑，併科新臺幣1千萬元以下罰金。
未經許可，持有、寄藏或意圖販賣而陳列第1項所列槍砲者，處3
年以上10年以下有期徒刑，併科新臺幣7百萬元以下罰金。
第1項至第3項之未遂犯罰之。
犯第1項、第2項或第4項有關空氣槍之罪，其情節輕微者，得減
輕其刑。
刑法第135條
對於公務員依法執行職務時，施強暴脅迫者，處3年以下有期徒
刑、拘役或30萬元以下罰金。
意圖使公務員執行一定之職務或妨害其依法執行一定之職務或使
公務員辭職，而施強暴脅迫者，亦同。
犯前二項之罪而有下列情形之一者，處6月以上5年以下有期徒刑
：
一、以駕駛動力交通工具犯之。
二、意圖供行使之用而攜帶兇器或其他危險物品犯之。
犯前三項之罪，因而致公務員於死者，處無期徒刑或7年以上有
期徒刑；致重傷者，處3年以上10年以下有期徒刑。
刑法第138條
毀棄、損壞或隱匿公務員職務上掌管或委託第三人掌管之文書、
圖畫、物品，或致令不堪用者，處5年以下有期徒刑。
刑法第277條
傷害人之身體或健康者，處5年以下有期徒刑、拘役或50萬元以
下罰金。
犯前項之罪，因而致人於死者，處無期徒刑或7年以上有期徒刑
；致重傷者，處3年以上10年以下有期徒刑。
刑法第305條
以加害生命、身體、自由、名譽、財產之事恐嚇他人，致生危害
於安全者，處2年以下有期徒刑、拘役或9千元以下罰金。
刑法第354條
毀棄、損壞前二條以外之他人之物或致令不堪用，足以生損害於
公眾或他人者，處2年以下有期徒刑、拘役或1萬5千元以下罰金
。
附表一：
編號 犯罪事實 主文 1 如事實欄一所示 李睿綻犯非法持有制式空氣槍罪，累犯，處有期徒刑貳年，併科罰金新臺幣伍萬元，罰金如易服勞役，以新臺幣壹仟元折算壹日。 扣案如附表二編號1、5、7所示之物均沒收。 2 如事實欄二所示 李睿綻犯損壞公務員職務上掌管之物品罪，累犯，處有期徒刑拾月。 3 如事實欄三所示 李睿綻犯毀損他人物品罪，累犯，處有期徒刑捌月。 扣案如附表二編號8至9所示之物均沒收。 
附表二：
編號 物品名稱及數量 備註 1 制式空氣槍1支（含彈匣3個） 送鑑空氣槍1支（槍枝管制編號0000000000），研判係口徑7.62mm制式空氣槍，為土耳其HATSAN製BLITZ型，槍號為0000 00000，以釋放氣缸内氣體（預先灌氣）為發射動力，經以鉛彈測試3次，其中鉛彈（口徑7.62mm、質量3.186g）最大發射速度為137.5公尺/秒，計算其動能為30.11焦耳，換算其單位面積動能為66.02焦耳/平方公分。（偵1304卷第95頁） 2 螺絲起子2支  3 折疊刀1支  4 手銬1付  5 鉛彈頭（小）1包  6 手機1支  7 鉛彈頭（大）1包  8 空氣槍1支（含彈匣1個） 送鑑空氣槍1支（槍枝管制編號0000000000），認係口徑7.62mm（0.30吋）空氣槍，為LISTONE製HP SS PLUS型，以釋放氣缸内氣體（預先灌氣）為發射動力，送鑑時氣瓶與槍枝分離，經組合氣瓶與槍枝後檢視，其氣缸内氣體壓力不足，經以適用裝置灌氣，惟發現氣瓶與槍枝接合處有漏氣情形，致氣瓶内無法儲存氣體，依現狀，認不具殺傷力。（本院卷第57頁） 9 鉛彈22顆